【裁判字號】    98,上訴,1740
【裁判日期】    980922
【裁判案由】    違反毒品危害防制條例
【裁判全文】
臺灣高等法院臺中分院刑事判決        98年度上訴字第1740號
上  訴  人
即  被  告  甲○○
上列上訴人因毒品危害防制條例案件，不服臺灣彰化地方法院98
年度訴字第746號，中華民國98年6月2日第一審判決（起訴案號
：臺灣彰化地方法院檢察署98年度毒偵字第671號），提起上訴
，本院判決如下：
    主  文
上訴駁回。
    事實及理由
一、本案經本院審理結果，認第一審判決認事用法及量刑均無不
    當，應予維持，並引用第一審判決書記載之事實、證據及理
    由（如附件）。
二、被告甲○○上訴意旨略以：被告確符合自首要件，自得受減
    輕其刑之寬典，原審所處之刑顯屬過重云云。惟按刑之量定
    ，係實體法上賦予法院得自由裁量之事項，倘其未逾越法律
    所規定之範圍，又未明顯違背正義，即不得任意指摘為違法
    。本件被告所犯施用第一級毒品罪之法定刑為六月以上五年
    以下有期徒刑，而被告前於民國（下同）96年間，因施用毒
    品案件，經臺灣彰化地方法院以96年度訴1314號判決判處有
    期徒刑八月，同年再因竊盜等三罪，經同法院以96年度員簡
    字第466號判決各判處拘役二十日，並定應執行拘役五十八
    日，如易科罰金，以新臺幣一千元折算一日確定，二案經接
    續執行，於97年9月7日縮短刑期執行完畢出監等情（有期徒
    刑部分於97年7月13 日執行完畢），有臺灣高等法院被告前
    案紀錄表在卷可憑，其於有期徒刑執行完畢後，五年內故意
    再犯本件有期徒刑以上之罪，構成累犯，即應依刑法第47條
    第1項之規定加重其刑；又其於員警發覺其犯本案犯行前，
    即主動承認有施用第一級毒品並接受裁判，合於自首要件，
    原審乃依刑法第62條前段規定減輕其刑，並依法先加後減之
    ，復依刑法第57條之規定，審酌被告前即有施用毒品之前科
    ，且曾因施用毒品而送強制戒治，仍未能戒除毒癮，竟再度
    施用毒品戕害自身健康，及其犯罪之動機、目的、所生危害
    及犯罪後尚知坦承犯行，態度良好等一切情狀，量處被告有
    期徒刑七月，核未逾越法律所規定之範圍，又無違反比例原
    則、平衡原則之情形，難認有何違法之可指，且量刑顯已從
    輕，是被告上訴謂原審量刑過重云云，要難採取，其上訴為
    無理由，應予駁回。
三、據上論斷，應依刑事訴訟法第373條、第368條，判決如主文
    。
本案經檢察官乙○○到庭執行職務。
中    華    民    國    98    年    9    月    22     日
            刑事第一庭    審判長法  官  陳  紀  綱
                                法  官  張  智  雄
                                法  官  陳  欣  安
以上正本證明與原本無異。
如不服本判決應於收受送達後10日內向本院提出上訴書狀，其未
敘述上訴之理由者，並得於提起上訴後10日內向本院補提理由書
（均須按他造當事人之人數附繕本）「切勿逕送上級法院」。
                                書記官  吳  姁  穗
中    華    民    國    98    年    9    月    22     日
附錄：
毒品危害防制條例第10條第1項
施用第一級毒品者，處六月以上五年以下有期徒刑。


司法院資訊處製作；財團法人民間司法改革基金會備份。
